【裁判字號】    90,交簡上,20
【裁判日期】    901219
【裁判案由】    公共危險
【裁判全文】
臺灣高雄地方法院刑事判決                          九十年度交簡上字第二○號
    上  訴  人  臺灣高雄地方法院檢察署檢察官
    被      告  甲○○
右列上訴人因被告公共危險案件，不服本院高雄簡易庭民國九十年一月二日八十九年
度雄交簡字第一一一九號刑事簡易判決（聲請簡易判決處刑案號：八十九年度偵字第
二一三七六號），提起上訴，本院第二審合議判決如左：
    主  文
上訴駁回。
    事實及理由
一、本案經本院審理結果，認原審刑事簡易判決以被告甲○○係犯刑法第一百八十五
    條之三服用酒類不能安全駕駛動力交通工具而駕駛罪，累犯，判處有期徒刑三月
    ，如易科罰金，以三百元折算一日，其認事用法及量刑均無不當，應予維持，並
    引用原審判決書所記載之事實、證據及理由（如附件）。
二、檢察官上訴意旨略以：茲據被害人（上訴書誤繕為告訴人，下同）乙○○具狀請
    求上訴︰「被告係職業駕駛人，竟不顧車內乘客及道路用路人之安危，酒後仍駕
    車在高雄市內高速行駛，原審僅量處有期徒刑三月尚嫌太輕」等語前來，經核上
    開被害人所述事項，認其聲請上訴顯有理由，請撤銷原判決，更為適當合法之判
    決等語。
三、經查，被告甲○○於八十九年九月二十一日凌晨一時許，曾食用含有酒類成份之
    「燒酒雞」，已達不能安全駕駛動力交通工具之酒醉狀態，竟猶仍於同日凌晨二
    時四十五分許，在高雄市○○區○○路八八號，駕駛牌照號碼八Ｑ—八五六號營
    業小客車，附載乘客黃春貴欲至高雄市○○○路與河東路口家樂福愛河店，遂沿
    建國路由東往西方向行駛，旋於同日凌晨三時十五分許，途經建國三路與市○○
    路○○路口時，因酒醉混惑其判斷及駕駛能力，適有被害人乙○○駕駛牌照號碼
    ＹＩ—五一七六號自用小客車，沿市○○路由南往北方向駛至前開交岔路口，被
    告甲○○所駕駛之營業小客車車頭前保險桿、引擎蓋遽與被害人乙○○所駕駛自
    用小客車右前車門、右後車門發生碰撞，經事故處理員警到場測試被告吐氣中所
    含酒精成份高達每公升零點三二毫克等情，業據被告於偵審中供承在卷屬實；又
    被告所駕駛之營業小客車乃車頭前保險桿、引擎蓋等處正面撞及被害人駕駛之自
    用小客車右前車門、右後車門等處，顯見其確因服用酒類已達不能安全駕駛動力
    交通工具之狀態而仍恣意駕車肇事，危及不特定大眾之生命、財產安全。惟被告
    因此一酒醉後之駕車行為除需接受違反道路交通管理事件之行政秩序罰外，復經
    原審判決認定其犯服用酒類不能安全駕駛動力交通工具而駕駛罪，判處有期徒刑
    三月，經行政秩序罰與刑罰併行處罰結果，已足生懲儆之效，原審所量處之刑度
    難謂過輕，雖被告迄今尚未賠償被害人乙○○所受車損、醫療費用及慰撫金等損
    害，惟此乃民事賠償責任問題，被害人猶可依循民事訴訟途徑尋求救濟，不得因
    被告尚未賠償被害人所受之損害即認有加重刑罰之必要。原審據以論處被告罪刑
    ，並無違誤，上訴人指摘原判決量刑過輕，為無理由，應予駁回。
四、末按刑法第四十一條已於民國九十年一月四日修正，同年月十日經總統公布施行
    ，修正刑法第四十一條第一項規定：「犯最重本刑為五年以下有期徒刑以下之刑
    之罪，而受六個月以下有期徒刑或拘役之宣告，因身體、教育、職業、家庭之關
    係或其他正當事由，執行顯有困難者，得以一元以上三元以下折算一日，易科罰
    金。但確因不執行所宣告之刑，難收矯正之效，或難以維持法秩序者，不在此限
    。」本件被告所犯公共危險罪，最重本刑為一年以下有期徒刑，在上開條文修正
    前即屬得易科罰金之案件，不因該條文之修正而影響被告得易科罰金之權益及折
    算標準，原審於九十年一月二日判決時未及審究，應予補充適用修正後刑法第四
    十一條第一項規定，附此敘明。
據上論斷，應依刑事訴訟法第四百五十五條之一第三項、第三百六十八條、第三百七
十三條，判決如主文。
本案經檢察官林慧美到庭執行職務。
中      華      民      國    九十      年     十二     月     十九     日
                                    臺灣高雄地方法院刑事第二庭
                                        審判長法官  宋 明 中
                                              法官  陳 志 銘
                                              法官  劉 定 安
右正本證明與原本無異。
不得上訴。
                                            書記官  歐 文 政
中    華    民    國      九十      年      十二      月      二十      日


司法院資訊處製作；財團法人民間司法改革基金會備份。
